---
title: Shiny y COLCAP
author: ~
date: '2018-04-01'
slug: shiny-y-colcap
categories: []
tags: []
---

# Siguiendo una inversión decepecionante

El mercado colombiano ha sido una decepción en los últimos cinco años. Para ver qué tan decepcionado debería estar, cree [esta `Shiny`](https://davidsalazarvergara.shinyapps.io/ComparacionMercado/) app. Para no ovlidarme de cómo se construyen en el futuro, acá un tutorial breve comentando selecciones del código: 

## ui: User Interface

En la `ui` especificamos la organización de los inputs y outputs, aún cuando no hayamos creado estos últimos. 

```{r eval=FALSE}
ui <- fluidPage(
   
   # Application title
   titlePanel("Comparación de Mercado"),
   
   # Sidebar with a date input
   sidebarLayout( 
     
     dateInput("fecha_inicial", "Fecha de inicio de comparación:", value = "2013-01-01")
     
     # primer argumento input$fecha_inicial, como nos referiremos a esto en server. 
     
   # Añade todo los input o outputs que quieres que vaya en el sidebar
     
  # Main plot o text 
     
   mainPanel(
     
      h1("iCOLCAP vs. Renta Fija 4%"), # se pueden usar html tags
      
      tags$b(textOutput("diff.colcap")),

      # como nos referimos a esto en server. 
        
      plotlyOutput("plot_comparison")
      
```

## server: datos y procedimientos

Con los inputs especificados en el `ui`, podemos computar y graficar en el `server`:

```{r eval=FALSE}
server <- function(input, output) {}
  # input es lista
  # output también 
  dataInput <- reactive({
    # función a devolver los datos 
     icolcap <- Ad(getSymbols("ICOL", src = "yahoo", from = input$fecha_inicial, to = input$fecha_final, 
                             auto.assign = FALSE))
     
     
  output$ea.colcap <-  renderText({
    
    data <- dataInput()
    time_series <- data[[2]]
    
    # como utilizar dataInput(): dataInput() se utiliza cada vez que cambien inputs. no cada vez que 
    # cambien otros inputs que no sean necesarios.
    
     plot <-  ggplot(data[[1]], aes(x = Fecha, y = valor, color = variable,
                                           text = paste("Fecha: ", as.Date(Fecha),
                                                        '<br>Valor : ', dollar_d(valor),
                                                        "<br>Diferencia :", dollar_d(diff)
                                           ), group = 1)) + ## trick from: https://stackoverflow.com/questions/47507186/tooltip-removes-regression-line-ggplotly
       geom_line() +
       hrbrthemes::theme_ipsum() +
       ggthemes::scale_color_gdocs(guide = FALSE) +
       labs(x = "",
            y = "Inversión a través del tiempo",
            title = "Inversión en iCOLCAP") +
       scale_y_continuous(labels= scales::dollar_format()) 
     ggplotly(plot, tooltip = c("text"))
     
     # 'free interactivity' utilizando plotly
    
```

## Punto final 

Poned el `server` y el `ui` juntos:

```{r eval=FALSE}
# Run the application 
shinyApp(ui = ui, server = server)
```

# Conclusión

Utilizar `Shiny` es súper sencillo, como todos los paquetes de RStudio. Una lógica sencilla de implementar con un poco de Google y Stack. 


